臺灣臺南地方法院刑事判決　　　　　　　100年度易字第431號
公　訴　人　臺灣臺南地方法院檢察署檢察官
被　　　告　林志明
上列被告因竊盜等案件，經檢察官提起公訴（100年度偵字第280
3號），本院以簡式審判程序判決如下：
    主  文
林志明犯攜帶兇器竊盜罪，處有期徒刑參月，又犯未指定犯人誣
告罪，處有期徒刑貳月，如易科罰金，均以新台幣壹仟元折算壹
日。應執行有期徒刑肆月，如易科罰金，以新台幣壹仟元折算壹
日。
    事實及理由
一、被告林志明所犯，均係死刑、無期徒刑、最輕本刑為3年以
    上有期徒刑以外之罪，其於準備程序中就被訴事實為有罪之
    陳述，經本院告知簡式審判程序之旨，並聽取其與公訴人之
    意見後，爰裁定進行審判程序，合先敘明。
二、本件犯罪事實及證據，除犯罪事實一第3、4行所載機車車號
    「UN8-798」，應更正為「UN8-778」外，餘均引用檢察官起
    訴書之記載（如附件）。另就證據部分增列：被告於本院審
    理時之自白。
三、被告行為後，刑法第321條業於民國100年1月26日修正公布
    ，於同年月28日生效施行，修正前刑法第321條第1項規定「
    犯竊盜罪而有下列情形之一者，處6月以上、5年以下有期徒
    刑：一、於夜間侵入住宅或有人居住之建築物、船艦或隱匿
    其內而犯之者。…六、在車站或埠頭而犯之者。」修正後則
    規定「犯竊盜罪而有下列情形之一者，處6月以上、5年以下
    有期徒刑，得併科新臺幣10萬元以下罰金：一、侵入住宅或
    有人居住之建築物、船艦或隱匿其內而犯之者。…六、在車
    站、埠頭、航空站或其他供水、陸、空公眾運輸之舟、車、
    航空機內而犯之者。」經比較結果，新法法定刑增列「得併
    科10萬元以下罰金」之規定，並刪除原第1款「於夜間」之
    要件，第6款則增加「航空站、其他供水、陸、空公眾運輸
    之舟、車、航空機內」之要件，核均屬加重刑罰或擴大加重
    竊盜構成要件之涵攝範圍，是修正後之規定較為不利，自應
    依行為時即修正前刑法第321條第1項之規定論處。
四、按刑法第321條第1項第3款之攜帶兇器竊盜罪，係以行為人
    攜帶兇器竊盜為其加重條件，此所謂兇器，其種類並無限制
    ，凡客觀上足對人之生命、身體、安全構成威脅，具有危險
    性之兇器均屬之，且祇須行竊時攜帶此種具有危險性之兇器
    為已足，並不以攜帶之初有行兇之意圖為必要（最高法院79
    年台上字5253號判例參照）。本件被告行竊所攜之鐵鉗1支
    ，雖未扣案，惟根據被告於警詢時所供：我用鐵鉗將該捆工
    業用電纜剪成10餘段再放入飼料袋內等語，足見該鐵鉗質地
    堅硬、銳利，足以剪斷電纜線，自屬兇器無訛。是核被告所
    為，就起訴書犯罪事實一部分，係犯刑法第321條第1項第3
    款之攜帶兇器竊盜罪；就起訴書犯罪事實二部分，係犯刑法
    第171條第1項之未指定犯人誣告罪。所犯二罪，犯意各別，
    行為互異，應予分論併罰。又被告係於犯罪未被發覺前，主
    動向警方自首而接受裁判，爰依刑法第62條規定，各減輕其
    刑。
五、本院審酌被告任意行竊他人所有之電纜線，變賣牟利，危害
    他人財產法益，又向警方謊報機車失竊而未指定犯人誣告，
    消耗偵查資源，所為均屬不該，惟念其犯後自始坦承犯行，
    態度良好，所犯竊盜罪部分，業與被害人黃育文達成和解，
    約定分期賠償，有本院100年度附民字第49號和解筆錄附卷
    可稽，及其育有2名年幼子女，經濟狀況不佳之生活狀況（
    詳偵卷所附戶口名簿、低收入戶證明書）等一切情狀，分別
    量處如主文所示之刑，並均諭知易科罰金之折算標準，暨定
    應執行刑，以示懲儆。又被告行竊所用之鐵鉗1支，未據扣
    案，是否存在而未滅失，無從證明，為免將來執行困難，爰
    不為沒收之諭知，附此敘明。末被告固請求為緩刑之宣告，
    公訴人、被害人亦均同意予以附履行和解條件之緩刑諭知，
    惟本院於言詞辯論終結後，經調閱被告前案資料，方查知被
    告甫因竊盜案件，經本院於100年5月17日以100年度易字第
    432號判處應執行有期徒刑10月，有前案案件異動查證作業
    表在卷，是被告不符緩刑宣告要件，本院尚無從為緩刑之諭
    知，併予指明。
據上論斷，應依刑事訴訟法第299條第1項前段、第273條之1第1
項、第310條之2、第454條第2項，刑法第171條第1項、第321條
第1項第3款、第62條、第41條第1項前段、第51條第5款，刑法施
行法第1條之1，判決如主文。
本案經檢察官陳尹捷到庭執行職務。
中    華    民    國   100    年    6     月    22    日
                  刑事第九庭    法  官  周宛瑩
以上正本證明與原本無異。
如不服本判決應於收受本判後10日內向本院提出上訴書狀，並應
敘述具體理由。其未敘述上訴理由者，應於上訴期間屆滿後20日
內向本院補提理由書狀（均須按他造當事人之人數附繕本）「切
勿逕送上級法院」。
                                書記官  黃傳鈞
中    華    民    國   100    年    6     月    24    日
附錄論罪法條：
修正前中華民國刑法第321條
（加重竊盜罪）
犯竊盜罪而有左列情形之一者，處6月以上、5年以下有期徒刑：
一、於夜間侵入住宅或有人居住之建築物、船艦或隱匿其內而犯
    之者。
二、毀越門扇、牆垣或其他安全設備而犯之者。
三、攜帶兇器而犯之者。
四、結夥三人以上而犯之者。
五、乘火災、水災或其他災害之際而犯之者。
六、在車站或埠頭而犯之者。
前項之未遂犯罰之。
中華民國刑法第171條
（未指定犯人誣告罪）
未指定犯人，而向該管公務員誣告犯罪者，處1年以下有期徒刑
、拘役或3百元以下罰金。
未指定犯人，而偽造、變造犯罪證據，或使用偽造、變造之犯罪
證據，致開始刑事訴訟程序者，亦同。
附記事項：告訴人或被害人對於判決如有不服，請具備理由逕向
檢察官聲請檢察官提起上訴，其上訴期間之計算，係以檢察官收
受判決正本日期為準。